Inventaris van de collectie Handschriften van het voormalige Rijksarchief in Zuid-Holland, 1951-1990
Nationaal Archief, Den Haag
- PARTICULIEREN, 3
  - bezittingen, 3.4
    - onroerende goederen en schepen, 3.4.B
      - Wateringen
        - Akten betreffende twee percelen land, gelegen onder Wateringen., 1654-1714; 1240-1244; 5 charters
          - Akte van transport, opgemaakt te Wateringen, waarbij Aelbart Snouckart van Schauwburgh twee percelen weiland, gelegen tussen Wateringen en Kwintsheul, in de Oud-Wateringveldse polder aan de Zweth, overdraagt aan de voogden van de drie minderjarige kinderen van wijlen Mr Louis Philebart Vernatti, advocaat-fiscaal van Nederlandsch Indië. 1670 14 novenber, 1243; 1 charter
            Zie ook nrs 1240 t/m 1242, 1244.
          - Akte van transport, opgemaakt te Wateringen, waarbij Pieter Baalde, koopman te Rotterdam, als voogd van Charlotte Magdalena Pielat en als gemachtigde van Phineas Philbert, Louis Simon en Jacob Cristiaan Pielat, kinderen van Phineas Pielat en Johanna Venatti, twee percelen wei- en hooiland, gelegen onder Wateringen, tussen Wateringen en Kwintsheul, in de Oud-Wateringveldse polder, aan de Zweth, overdraagt aan Nicolaas van der Dussen, heer van Oost-Barendrecht. 1714 23 mei, 1244; 1 charter
            Zie ook nrs 1240 t/m 1243
        - Akte van transport, opgemaakt voor het gerecht van Wateringen, waarbij Pieter Crijnen Patijn en H. Zuijdervliet een huis met erf en timmermanswinkel, staande en gelegen aan de Herenstraat in het oosten van Wateringen, alsmede een boomgaard, gelegen achter voornoemd huis gelegen in de Wippolder, overdraagt aan Pieter van der Valk., 1721 5 februari; 1245; 1 charter
        - Akte van transport, opgemaakt voor het gerecht van Wateringen, waarbij Doctor Daniël Guelliermet en Abraham van Schie, namens de regenten van de Kamer van Charitaten te Delft, een perceel weiland, gelegen in de Nieuw Wateringveldse polder onder Wateringen, overdragen aan Pieter van der Valk, wonende in Wateringen., 1725 9 mei; 1246; 1 charter
          Herkomst: overgenomen van de gemeentearchivaris van Schiedam, 1951
        - Akte van transport, opgemaakt voor het gerecht van Wateringen, waarbij Willem Barendse van Koppen, wonende in Wateringen, als enige erfgenaam van zijn broer Jan Barendse van Koppen, een huismanswoning, alsmede wei-, hooi- en teellanden, waaronder enige veenlanden, alsook drie percelen veenland, allen staande, resp. gelegen in de Nieuw-Wateringveldse polder onder Wateringen, overdraagt aan Pieter van der Valk, wonende in Wateringen., 1757 11 mei; 1247; 1 charter
        - Akte van transport, opgemaakt voor het gerecht van Wateringen, waarbij Hermanus Cornelis Swerius, voor zichzelf en voor zijn zusters Cornelia Elisabeth en Hendrica Wilhelmina, kinderen en erfgenamen van Wilhelmina Bort, weduwe van Salomon Swerius, een perceel wei- en teelland, gelegen aan de Zuid- of Kleiweg in de Wippolder onder Wateringen, verkocht bij openbare verkoop, overdraagt aan Pieter van der Valk, wonende in Wateringen., 1765 6 februari; 1248; 1 charter
          Herkomst: overgenomen van de gemeentarchivaris van Schiedam, 1951
        - Akte van transport, opgemaakt voor het gerecht van Wateringen, waarbij de executeurs-testamentair van de nalatenschap van Judith van Geffen, weduwe van Godefroy ter Beek van Coetsveld, een perceel teelland, alsmede vier percelen wei- of hooiland, bezet met veen, allen gelegen in de Nieuw-Wateringveldse polder onder Wateringen, overdragen aan Pieter van der Valk, wonende in Wateringen., 1772 20 mei; 1249; 1 charter
        - Akte van transport, opgemaakt voor het gerecht van Wateringen, waarbij Cornelis Warmenhoven, wonende in Wateringen, een perceel tuinland, gelegen aan de Vliet in de Wippolder onder Wateringen, verkocht bij openbare verkoop, overdraagt aan Cornelis Duivestein, wonende in Wateringen., 1790 8 mei; 1250; 1 charter
        - Akte van transport, opgemaakt voor het gerecht van Wateringen, waarbij Mr Cornelis Gerardus van der Kest Wittens een tuin en boomgaard, gelegen in de Wippolder onder Wateringen, overdraagt aan Pieter Cornelisz. Duyvesteijn, schout van Wateringen., 1798 29 december; 1251; 1 charter
        - Akte van transport, opgemaakt voor het gerecht van Wateringen, waarbij de erfgenamen van Jvr. Cornelia Elizabeth Zwerius een perceel wei- en teelland, gelegen in de Nieuw-Wateringveldse polder onder Wateringen, overdragen aan Catharina van der Valk, weduwe van Cornelis Duijvestein, wonende in Wateringen., 1800 12 februari; 1252; 1 charter
          erfgenamen zijn: Josina Cornelia van Helmont, weduwe en erfgename van Jacobus van Helmont, voor de helft; en Maria Elizabeth Rollerus, wonende in Benningbroek, Johannes Rollerus, predikant te Krommeniedijk, Arnoldus Melchior Rollerus, wonende in Amsterdam, tesamen voor de andere helft
        - Akte van transport, opgemaakt voor het gerecht van Wateringen, waarbij de erfgenamen van Jvr. Cornelia Elizabeth Zwerius een perceel veenland, gelegen in de Nieuw-Wateringveldse polder onder Wateringen, overdragen aan Pieter Cornelisz. Duijvesteijn, baljuw en schout van Wateringen., 1800 12 februari; 1253; 1 charter
          erfgenamen zijn: wijlen Jacobus van Helmont, nu zijn weduwe en erfgename Josina Cornelia van Helmont, voor de helft; en Maria Elizabeth Rollerus, gehuwd met Gualtherus Homma Schardam, predikant te Benningbroek, Johannes Rollerus, predikant te Krommeniedijk, Arnoldus Melchior Rollerus, wonende in Amsterdam, tesamen voor de andere helft.
        - Akte van transport, opgemaakt voor het gerecht van Wateringen, waarbij Brands Vellekoop, wonende in Naaldwijk, een perceel veenland, gelegen in de Oud-Wateringveldse polder onder Wateringen, verkocht bij openbare verkoping, overdraagt aan Pieter Cornelisz. Duijvesteijn, baljuw en schout van Wateringen, wonende in Wateringen., 1806 7 mei; 1254
          1 charter Herkomst: overgenomen van de gemeentearchivaris van Schiedam, 1951
        - Akte van transport, opgemaakt voor het gerecht van Wateringen, waarbij Mr Willem Hoijer, hoofdofficier van de stad Brielle en wonende aldaar, een perceel weiland, gelegen in de Oud-Wateringveldse polder onder Wateringen, overdraagt aan Pieter Cornelisz. Duijvesteijn, baljuw en schout van Wateringen., 1808 1 juni; 1255; 1 charter
      - Woerden
        - Akte van belening, waarbij Willem III, prins van Oranje, als heer van IJsselstein, een perceel land, gelegen op Breeveld in het baljuwschap Woerden, in leen geeft aan Cornelis Jansz. Snel, wonende in Woerden., 1668 6 maart (oude stijl); 1256; 1 charter met beschadigd zegel
          het perceel werd voordien in leen gehouden door Jan Pleunen Verhoeff, wonende in Woerden
          Zie ook nr 1257
          Herkomst: overgenomen van het gemeentebestuur van Woerden, 1954
        - Akte van belening, waarbij Willem III, prins van Oranje, als heer van IJsselstein, een perceel land, gelegen op Breeveld in het naljuwschap van Woerden, in leen geeft aan Arnoldus de Voorn., 1682 27 december; 1257; 1 charter met zegel
          het perceel werd voordien in leen gehouden door Cornelis Snel
          Zie ook nr 1256
      - Zegwaart
        - Oudrechterlijke archivalia van Zegwaart., 1740-1810; 1258-1263; 1 deel, 2 stukken.2 katernen
          Herkomst: privinciaal inspecteur der archieven in Zuid-Holland, 1968
          - Protocol van overdracht van onroerend goed voor het gerecht van Zegwaart; met bijlagen. 1777-1793, 1258; 1 deel
          - Akte van huur en verhuur, waarbij Cornelis Coomen, wonende in Warmond, een huis en erf met toebehoren, staande en gelegen aan de Leidsewallen in Zegwaart, verhuurt aan Willem van der Tang. 1740, 1259; 1 stuk
            met aantekening van kwitantie, 1740 - 1744
          - Akte van huur en verhuur, waarbij Leendert van 't Hout een kamer met toebehoren, staande en gelegen in Zegwaard, verhuurt aan Adriana Heues(?). 1749 2 mei, 1260; 1 stuk
          - Berekening van de onkosten van de veiling van huis en water, toebehoord hebbend aan Cornelis van Vliet. 1755, 1261; 1 stuk
          - Akte pro forma, waarbij het gemeentebestuur van Zoetermeer afziet van overneming van de koop van de korenmolen met toebehoren, staande en gelegen aan de Molenweg in de Buitenwegse polder onder Zegwaart, uit de nalatenschap van Hugo Maaskant en Neeltje Ziere, gewoond hebbende in Zegwaart. 1808 15 april, 1262; 1 katern
          - Toewijzing door de burgemeester van Rotterdam van het verzoek van Willem Qualm, gewoond hebbend in Zegwaart, thans wonende in Gelderswoude, om een perceel land, gelegen in de Binnenwegse polder onder Zegwaart, in vier percelen te doen veilen, de op het geheel rustende kustingbrief ten behoeve van de stad Rotterdam te mogen royeren en op ieder perceel een nieuwe kustingbrief,-voor de gezamenlijke waarde-, ten behoeve van de stad Rotterdam te doen passeren. 1810 26 juli, 1263; 1 katern
      - Zoetermeer
        - Akte van transport, opgemaakt voor het gerecht van Zoetermeer, waarbij Mr Jan van der Burg, advocaat bij het Hof van Holland, Magdalena van der Burg en Maria Glaudina van der Burg, weduwe van B. Bronsveld, kinderen van Machteld de Glarges en Isaak van der Burg, een huis, schuur en boomgaard, alsmede een perceel weiland, een perceel hooiland en nog een boomgaard, allen gelegen aan de Veenkant in Roeleveen onder Zoetermeer, overdragen aan Allard Jacobsz. Klerk., 1711 11 mei; 1264; 1 charter
          Herkomst: onbekend, 1953
        - Akte van transport, opgemaakt voor het gerecht van Zoetermeer, waarbij vier erfgenamen van Jacob Jansz. Outshoorn vier-vijfde deel van een boerderij met boomgaard, veenland, enz., staande en gelegen aan de Veenkant in Roeleveen onder Zoetermeer, overdragen aan Arij van Konijnenburg, wonende in Nootdorp., 1761 10 februari; 1265; 1 charter
          de erfgenamen zijn: Jan Outshoorn, Claartje Outshoorn, weduwe van Arij Dijkshoorn, Maria Outshoorn, gehuwd met Dirk van Dijk, Neeltje Outshoorn, gehuwd met Gerrit van Dijk.
          en dorso: 10 october 1761
        - Akte van transport, opgemaakt voor het gerecht van Zoetermeer, waarbij Anna Outshoorn, weduwe van Ary van Konijnenburg, wonende in Nootdorp, een boerderij met boomgaard, enz., staande en gelegen in Roeleveen onder Zoetermeer, overdraagt aan Bastiaan Langervelt, wonende in Nootdorp., 1774 17 september; 1266; 1 charter
        - Akte van transport, opgemaakt voor het gerecht van Zoetermeer, waarbij Neeltje Bastiaansdr. Komen, weduwe van Mees Leenderts de Hoog, een perceel veenland, gelegen in de Leijens onder Zoetermeer, overdraagt aan Jacob Arijens van der Drift., 1699 11 mei; 1267; 1 charter
          Herkomst: geschenk gemeentearchivaris Rotterdam, 1971
      - Zoeterwoude
        - Akte van schenking, opgemaakt voor het gerecht van Zoeterwoude, waarbij Marijtgen Sijmonsdr., weduwe van Pieter Claesz. Kets, wonende in Leiderdorp, een perceel hooiland, gelegen aan de Brouckweg in de Brouckpolder en de Strock(?)polder onder Zoeterwoude, schenkt aan haar kinderen Annetgen, Aeffgen en Adriaentje., 1646 27 januari; 1268; 1 charter
          Annetgen Pietersdr. Kets, gehuwd met Willem Vriesen van Heugelenburch, wonende in Leiderdorp, Aeffgen Pietersdr. Kets, gehuwd met Aelbrecht Arentsz. van Coppersluijs, wonende in Leiderdorp, Adriaentje Pietersdr. Kets, gehuwd met Cors Goversz. Vall, wonende in Hazerswoude.
        - Akte van transport, opgemaakt voor het gerecht van Zoeterwoude, waarbij Jan Pietersz. Kets, Willem Vriesen van Heugelenburch, als man en voogd van Annetgen Pietersdr. Kets, Aelbrecht Arentsz. van Coppersluijs, als man en voogd van Aeffgen Pietersdr. Kets, en Cors Govers Val, als man en voogd van Adriaentgen Pietersdr. Kets, een perceel hooiland, gelegen aan de Vliet in de Brouckpolder onder Zoeterwoude, overdragen aan Cornelis van Hogenhouck, raadsheer te 's-Gravenhage., 1647 20 april; 1269; 1 charter
        - Akte van transport, opgemaakt voor het gerecht van Zoeterwoude, waarbij Jacob Oloffsz. van Leeuwen en Jan Willemsz. van der Koph, erfgenamen van Heijndrick Cornelisz. van Geestdorp, een perceel wei- of hooiland, gelegen aan de Weijpoortse Vliet in de Brouckpolder onder Zoeterwoude, overdragen aan Sijmon de Haes., 1653 7 juni; 1270; 1 charter
        - Akte van belening, waarbij prins Willem van Oranje, als heer van Polanen, een perceel land, gelegen aan de Hoge Rijndijk onder Zoeterwoude, in leen geeft aan Leendert Bakker., 1764 2 october; 1271; 1 charter
        - Akte van transport, opgemaakt voor het gerecht van Zoeterwoude, waarbij Johan Marten van Kervel, één-derde gedeelte van een kalkbranderij met alle toebehoren, staande en gelegen aan de Hoge Rijndijk onder Zoeterwoude, overdraagt aan Ludolph Mulder, notaris te 's-Gravenhage, en Mr Jacobus Scheltus., 1792 1 september; 1272; 1 charter
      - Zuidwijk
        - Akte van belening, waarbij Willem Fabricius, heer van Santhorst, een perceel land, gelegen in Zuidwijk, in leen geeft aan Transysulanus Adolphus van Voorst, heer van Jaarsveld; na opdracht door Hendrik Loghmans ten behoeve van Hendrina van Velsen., 1695 15 december; 1273; 1 charter
    - Waardepapieren, 3.4.C
      - Akten betreffende eigendomsovergang van een aantal losrentebrieven en obligaties ten laste van de Staten van Holland en West-Friesland., 1699-1797; ---; 1 dossier
        Inv.nr. 1274 is vervallen
        mogelijk verband houdend met de afwikkeling van een nalatenschap.
      - Akte van deelgeving in de hypotheek, gevestigd op de plantage "Nooyt Gedagt" in Suriname, gedrukt., 1773; 1275; 1 stuk
        de plantage is in 1772 door Jacob des Tombe en zijn echtgenote Elizabeth Claudina Tourton verkocht aan David François Dandiran.
      - Rekening van obligaties en effecten van Hermanna Hugenholtz, echtgenote van Mr M. Tijdeman; met bijlage., 1794-1796; 1276; 1 katern en 1 stuk
        Herkomst: collectie Van der Poest Clement, nr 90, 1987
      - Ackersdijk
        - Akte van transport, opgemaakt voor hetgerecht van Ackersdijk en Vrouwenrecht, waarbij Mr Guiljelmus van den Hove, advocaat bij het Hof van Holland, en zijn echtgenote Maria van Alphen, wonende in 's-Gravenhage, twee losrentebrieven overdragen aan Mr Cornelis 's Gravesande, advocaat en notaris te Delft., 1700 18 augustus; 1277; 1 charter
      - Bodegraven
        - Akte van transport, opgemaakt voor het gerecht van Gouda, waarbij Gerrit Gerritsz. een rentebrief ten laste van de weduwe van Adriaen Claes Bruggez. overdraagt aan Jan Gerritsz. Moel., 1558 17 december, met retroactum 1553; 1278; 2 getransfigeerde charters
          - Akte van schuldbekentenis, opgemaakt voor het gerecht van Bodegraven, door Adriane weduwe van Claes Bruggez. ten behoeve van Geryt Gerytsz.; onder verband van de helft van het vruchtgebruik van een perceel land met huis en toebehoren, gelegen aan de noordzijde van de Rijn, tot aan de Achterdijk, onder Bodegraven.1553, 28 april, -
        - Losrentebrief, opgemaakt voor het gerecht van Bodegraven, door Adriane, weduwe van Claes Bruggenz., ten behoeve van Lijsbet Dircxdr, weduwe van Jan Gijsbertsz. de Bruyn, wonende in Gouda; onder verband van de helft van twee percelen land, beiden gelegen aan de noordzijde van de Rijn, tot aan de Achterdijk, onder Bodegraven., 1553, 30 mei; 1280; 1 charter
          voor Adriane handelt als voogd haar oudste zoon Claes Claesz.
          Herkomst: geschenk van de heer W.A. van Rijn te Rotterdam,1952
        - Losrentebrief, opgemaakt voor het gerecht van de Lange en Ruige Weije (Bodegraven), door Willem Gerritsz. ten behoeve van Jan Mathijsen; onder verband van een perceel land, gelegen in de Kortenhoven., 1556 30 september; 1281; 1 charter
        - Losrentebrief, opgemaakt voor het gerecht van Bodegraven, door Adriana, weduwe van Claes Bruggez., en door haar zoon Claes Claesz., als voogd voor zijn moeder, voor zichzelf en voor zijn broers Cornelis en Jan, en voor zijn zusters Jooste en Marytgen, en door Dirck Ghijsbertsz. den Jongen, als man en voogd van Neeltgen Claesdr., ten behoeve van Gheert Jansz.*, wonende in Amsterdam; onder verband van het vruchtgebruik van een perceel land met huis met toebehoren, gelegen aan de noordzijde van de Rijn, tot aan de Achterdijk, in Bodegraven., 1557 26 april; 1282; 1 charter
          * ? noem Pommenckers?: zie nr 1286.
          tevens akte van borgstelling door Eymbert Gerritsz. Bruijnen, wonende in Bodegraven
        - Rentebrief, opgemaakt voor het gerecht van Bodegraven, door Dirck Ghijsbertsz. en Willem Gerritsz., beiden wonende in Bodegraven, ten behoeve van Jan Gerritsz. Moel, wonende in Gouda; onder verband van een perceel land met huis met toebehoren, (van Dirck Ghijsbertsz.), en een perceel land met huis en toebehoren, (Willem Gerritsz.), beiden gelegen in de Weijpoort onder Bodegraven., 1564 30 april; 1283; 1 charter
        - Losrentebrief, opgemaakt voor het gerecht van Bodegraven, door Gerrit Pietersz. de Oude, wonende "bij de Wyerick" in Bodegraven, ten behoeve van Jan de Vrije Jacopsz. Houck; onder verband van een perceel land met huis met toebehoren, gelegen aan de zuidzijde bij de AchterWyerick, van de Rijn tot aan de Hoven, onder Bodegraven., 1570 7 mei; 1284; 1 charter
        - Losrentebrief, opgemaakt voor het gerecht van Bodegraven, door Neeltgen Claesdr., weduwe van Jonge Dirck Ghijsbertsz., en haar oudste zoon Ghijsbert Dircxz., mede voor zijn broers en zuster, ten behoeve van Claes Hendricxz., wonende in Oud-Bodegraven; onder verband van o.a. een hofstede en het vruchtgebruik van een perceel land, gelegen aan de noordzijde van de Rijn, tot over de Achterdijk, onder Bodegraven., 1578 27 april; 1285; 1 charter
        - Rentebrief, opgemaakt voor het gerecht van Bodegraven, door Neeltgen Claes Bruggez.dr., weduwe van Dirck Ghijsbertsz., en haar oudste zoon Ghijsbert Dircxz, mede voor zijn broers Claes en Dirck Dircxzn en zijn zuster Neeltgen Dircxdr., ten behoeve van Geert Jans Noem Pompemaeckersdr., wonende in Amsterdam; onder verband van o.a het vruchtgebruik van een perceel land met huis en toebehoren, gelegen aan de noordzijde van de Rijn, tot aan de Achterdijk, onder Bodegraven., 1579 11 januari; 1286; 1 charter
          Zie nr 1282
        - Rentebrief, opgemaakt voor het gerecht van Bodegraven, door de voogden en broer van de minderjarige weeskinderen van Willem Gerritsz. en Engeltgen Aertsdr., ten behoeve van Lijsbeth Jacobsdr., dochter van wijlen Aeltgen Hillebrantsdr. en Mr Jacob Jacobsz., chirurgijn te Woerden; onder verband van het vruchtgebruik van een perceel land met huis en toebehoren, gelegen "bij de Wyerick", van de Rijn tot aan de watering aan de westzijde van de Wyerick, onder Bodegraven., 1579 28 october; 1287; 1 charter
          voogden zijn: Joost Boeckelsz. en Jacob Zaerez., de broer is: Aert Willemsz.
          de weeskinderen zijn: Jan, Henrick, Tryntgen, Marijtgen en Jannichgen Willems
        - Rentebrief, opgemaakt voor het gerecht van Bodegraven en van de Lange en Ruige Weije, door Gerrit Pietersz. Bruijn, bijgenaamd Gerrit Janssz., wonende aan de Wierik onder Bodegraven, ten behoeve van Jan Jansz. en Henrick Jansz., minderjarige kinderen van zijn broer Jan Pietersz.; onder verband van een perceel land, gelegen in de Hoven in het ambacht van de Lange Weije, tussen de Heijnese kamp en de Hovense kade., 1582 4 januari; 1288; 1 charter
        - Rentebrief, opgemaakt voor het gerecht van Bodegraven, door Neeltgen, weduwe van Jonge Dirck Gijssen, en haar zonen Gijsbert en Claes, voor zichzelf en als voogden van hun moeder, hun zuster Neeltgen Dircx, en hun minderjarige broer Dirck Dircxz., ten behoeve van Gijsbert Claesz. en Marytgen Claesdr., weeskinderen van Claes Bruggez.; onder verband van het vruchtgebruik van een perceel land, gelegen aan de Rijn, tot over de Achterdijk, onder Bodegraven., 1582 26 april; 1289; 1 charter
        - Rentebrief, opgemaakt voor het gerecht van Bodegraven, door Neeltgen, weduwe van Jonge Dirk, en haar zonen Gijsbert en Claes, voor zichzelf en als voogden van hun moeder, hun zuster Neeltgen Dircx, en hun minderjarige broer Dirck Dircxz., ten behoeve van Cornelis Roeloffsz.; onder verband van een perceel land, gelegen aan de Rijn, tot over de Achterdijk, onder Bodegraven., 1582 26 april; 1290; 1 charter
        - Rentebrief, opgemaakt voor het gerecht van Bodegraven, door Aert Willem Gerritsz., voor zichzelf, en tesamen met Joost Boekelsz. als voogden van de weeskinderen van Willem Gerritsz., ten behoeve van Neeltgen Cornelisdr., weeskind van Jonge Cornelis Jan Louwen; onder verband van een perceel land met huis en toebehoren, gelegen in de Weijpoort onder Bodegraven., 1583 27 juli; 1291; 1 charter
        - Rentebrief, opgemaakt voor het gerecht van Bodegraven, door Pieter Heijndericks, alias Pieter Heijn Broers, wonende in het land van Woerden, ten behoeve van Bouwen Cornelisz., minderjarig weeskind van Cornelis Jan Brouwers, wonende in Aarlanderveen; onder verband van een perceel land, gelegen aan de noordzijde van de Rijn, tot over de Achterdijk, onder Bodegraven., 1584 15 november; 1292; 1 charter
        - Rentebrief, opgemaakt voor het gerecht van de Lange en Ruige Weijde (Bodegraven), door Gerrit Pietersz., alias Gerrit Janssz, wonende aan de Kleine Wierik, onder Bodegraven, ten behoeve van Vriesen Claesz.; onder verband van een perceel land met huis met toebehoren, genaamd "de Sijdele kade", gelegen aan de zuidzijde van de Rijn, onder Bodegraven, alsmede van het vruchtgebruik van een perceel land met huis met toebehoren, gelegen ten westen van de Kleine Wierik, van de Rijn tot in de Hoevense wetering., 1584 23 december; 1293; 1 charter
      - Capelle aan de IJssel
        - Oudrechterlijke archivalia van Capelle aan de IJssel., 1650-1779; 1294-1299; 11 stukken, 1 katern
          - Akte van schuldbekentenis ten laste van de twee weeskinderen van Adriaen Claesz. van der Duyn, ten behoeve van Dirck Gerritsz. Luijdt, herbergier te Capelle aan de IJssel, of aan toonder; met kwitantie ten aanzien van de gehele hoofdsom met renten door Dirck Gerritsz. Luijt, d.d. 14 september 1653. 1650, 13 maart, 1294; 1 stuk
            Zie nrs 189, 190, 191
          - Akte van transport, opgemaakt voor schepenen van Gouda, waarbij Cornelis Blom zoon van Willem Blom en Aechjen Stevens, handelend voor zijn moeder, een losrentebrief overdraagt ten behoeve van Ariën Cornelissen van der Hart. 1698 21 februari, 1295; 1 stuk
          - Notariële akte van volmacht, gepasseerd te Amsterdam, waarbij Hendrik Lulofs en zijn echtgenote Elisabeth Borstius, wonende in Amsterdam, machtiging verlenen aan Ds Arnoldus Borstius, predikant te Delfshaven, tot verkoop en overdracht van rentebrieven; afschrift, met notariëel extract uit de boedelinventaris van Gerardus Borstius d.d. 11 februari 1707. 1724 23 mei, 1296; 2 stukken
          - Notariële akte van volmacht, gepasseerd te Gouda, waarbij Margaretha Bourer, weduwe van Hendrik Storm, wonende in Gouda, machtiging verleent aan Pieter Wiggersz., bode te Capelle aan de IJssel, tot verkoop en overdracht van zeven losrentebrieven. 1716 30 maart, 1297; 1 katern
          - Extract van een akte van volmacht, gepasseerd voor burgemeester en raad van Groningen, waarbij Wijva Agneta Driessen en haar echtgenoot Johannes Huijsinga, predikant te Oldehove, machtiging verlenen aan hun neef Cornelis van Harthals, wonende in Amsterdam, tot verkoop en overdracht van losrentebrieven; met retroacta. 1757 17 mei, 1298; 5 stukken
          - Notariële akte van volmacht, gepasseerd te Gouda, waarbij de executeur-testamentair van Agatha Verhoeff, overleden te Gouda, machtiging verleent aan Pieter van Cappellen, substituut-schout en secretaris van Capelle aan de IJssel, tot verkoop en overdracht van twee losrentebrieven; met extract uit het testament van Agatha Verhoeff, gepasseerd te Gouda d.d. 24 april 1778. 1779 8 november, 1299; 2 stukken
      - Dordrecht
        - Lijst van los- en lijfrentebrieven ten laste van de stad Dordrecht., 1564-1568; 1300; 1 deel
      - Gorinchem